【裁判字號】    92,易,183
【裁判日期】    920527
【裁判案由】    竊盜
【裁判全文】
臺灣苗栗地方法院刑事判決                          九十二年度易字第一八三號
    公  訴  人  臺灣苗栗地方法院檢察署檢察官
    被      告  乙○○
右列被告因竊盜案件，經檢察官聲請簡易處刑（九十二年度偵字第一一七二號），及
移
依通常程序判決如左：
    主  文
乙○○連續竊盜，累犯，處有期徒刑捌月。
四輪手推車壹台沒收。
    事  實
一、乙○○有多次竊盜前科紀錄，其中構成累犯之前科有：(1)於民國（下同）九十年
    八月二十八日，因竊盜案件，經本院判處有期徒刑六月，於九十年九月十七日判
    決確定（刑期起算日期為九十年十月十一日，指揮書執畢日期為九十一年四月十
    日）；(2)又於九十一年一月七日，因竊盜案件，經本院判處有期徒刑六月，於九
    十一年二月八日判決確定（刑期起算日期為九十一年四月十一日，指揮書執畢日
    期為九十一年九月二十二日），並於九十一年八月三十一日縮短刑期執行完畢。
二、乙○○猶不知悔改，復意圖為自己不法之所有，並基於概括之犯意，連續於左列
    時、地，竊取他人之財物：
（一）乙○○於九十二年三月二十三日上午七時十五分許，至苗栗縣苑裡鎮福田里十
      四鄰一八０之三號丙○○住處門口前，徒手竊取丙○○所有價值約新台幣（下
      同）二百三十九元之洗衣膏一桶，得手後帶回其苗栗縣苑裡鎮福田里二鄰二十
      四之一號住處，打算洗滌衣物使用，經丙○○懷疑是乙○○所為，向苗栗縣警
      察局通霄分局山腳派出所報案，警方於同日上午九時三十分許，前往乙○○上
      開住處查詢有無竊取，乙○○除向警方供承係其所為外，並自行從房間內交出
      上開贓物洗衣膏一桶。
（二）乙○○於九十二年四月二十八日上午四時二十分許，推一台四輪手推車，至苗
      栗縣苑裡鎮○○里○○路一之二號黃昏市場之「大享水果商店」前，徒手竊取
      甲○○所有放在水果架上用帆布蓋住，價值約二千四百八十五元之西瓜十五顆
      得手，因搬運過程發出聲響，為正在睡覺之市場負責人方孝忠發覺起床出外查
      看，乙○○一時心虛立即將手推車快速推離，經方孝忠追逐約三百公尺，而在
      同鎮○○路上，始將乙○○攔下，方孝忠要求乙○○將手推車推回原地，並以
      電話向苗栗縣警察局通霄分局苑裡分駐所報案，警方於同日上午四時四十六分
      許，趕到現場將乙○○逮捕。
三、案經苗栗縣警察局通霄分局報請台灣苗栗地方法院檢察署檢察官偵查後聲請以簡
    易判決處刑，及由苗栗縣警察局通霄分局報請同署檢察官移送本院併辦，本院認
    為不宜以簡易判決處刑，改依通常程序審理。
    理  由
一、右揭事實，迭據被告乙○○於警訊時及偵、審中坦承不諱，核與被害人丙○○、
    甲○○二人於警訊時陳述失竊之情節相同，並經證人方孝忠於警訊時證述如何發
    現被告乙○○竊取西瓜屬實，此外復有被害人丙○○出具之贓物認領保管單一紙
    、洗衣膏被竊及藏放地點之照片五幀（參見九十二年度偵字第一一七二號偵查卷
    第十四頁至第十七頁），被害人甲○○出具之贓物認領保管單影本一紙、西瓜及
    被竊地點之照片四幀（參見九十二年度偵字第一七０六號偵查卷第十四頁至第十
    六頁）在卷足資佐證。是被告乙○○前開之自白，與事實相符。事證明確，被告
    乙○○竊盜之犯行，洵堪認定。
二、核被告乙○○所為，均係犯刑法第三百二十條第一項之普通竊盜罪。被告乙○○
    先後二次之竊盜犯行，時間緊接，所犯罪名之構成要件相同，顯係基於概括之犯
    意而為，應依連續犯之規定論以一罪，並依法加重其刑。被告乙○○又曾於九十
    年八月二十八日，因竊盜案件，經本院判處有期徒刑六月，於九十年九月十七日
    判決確定（刑期起算日期為九十年十月十一日，指揮書執畢日期為九十一年四月
    十日）；又於九十一年一月七日，因竊盜案件，經本院判處有期徒刑六月，於九
    十一年二月八日判決確定（刑期起算日期為九十一年四月十一日，指揮書執畢日
    期為九十一年九月二十二日），並於九十一年八月三十一日縮短刑期執行完畢，
    有台灣苗栗地方法院檢察署刑案資料查註紀錄表、台灣高等法院被告全國前案紀
    錄表等在卷可按，未滿五年再犯本件有期徒刑以上刑之罪，為累犯，應依刑法第
    四十七條之規定，遞加重其刑。爰審酌被告乙○○有多次竊盜前科紀錄，有上開
    前科表在卷足憑，不知悔改，一再竊取他人財物，量刑自不宜輕縱，惟念其所竊
    得贓物價值不多，及犯後坦白承認等一切情狀，量處如主文所示之刑，以資懲儆
    。至被告乙○○竊取西瓜時所用之四輪手推車一台，係被告乙○○所有，供其行
    竊西瓜所用之物，已據被告乙○○於本院審理時供述甚明，應依刑法第三十八條
    第一項第二款之規定，予以宣告沒收。
三、台灣苗栗地方法院檢察署檢察官就被告乙○○有事實欄二（二）之竊盜犯行，而
    以該署九十二年度偵字第一七０六號偵查影卷移送本院併案審理，因移送併辦部
    分，與起訴被告乙○○竊盜部分，有連續犯之裁判上一罪關係，本院自應一併予
    以審理，附此敘明。
據上論斷，應依刑事訴訟法第四百五十二條、第二百九十九條第一項前段，刑法第五
十六條、第三百二十條第一項、第四十七條、第三十八條第一項第二款，罰金罰鍰提
高標準條例第一條前段，判決如主文。
本案經檢察官洪清秀到庭執行職務。
中      華      民      國      九十二      年    五    月    二十七    日
                                      臺灣苗栗地方法院刑事第一庭
                                              法  官  柳  章  峰
右正本證明與原本無異。
如不服本判決，應於判決送達後十日內向本院提出上訴狀( 應附繕本 )。
                                              書記官  歐  明  秀
中      華      民      國      九十二      年    五    月    二十七    日
刑法第三百二十條
意圖為自己或第三人不法之所有，而竊取他人之動產者，為竊盜罪，處五年以下有期
徒刑、拘役或五百元以下罰金。


司法院資訊處製作；財團法人民間司法改革基金會備份。
